【裁判字號】    89,易,873
【裁判日期】    890621
【裁判案由】    毒品危害防制條例
【裁判全文】
台灣桃園地方法院刑事判決                      八十九年度易字第八七三號
    公  訴  人  臺灣桃園地方法院檢察署檢察官
    被      告  甲  ○
右列被告因違反毒品危害防制條例案件，經檢察官提起公訴（八十八年度偵字第一六
三０五號），本院判決如左：
    主      文
甲○明知為禁藥而寄藏，處有期徒刑陸月。
扣案之安非他命陸小包（合計淨重肆點肆陸公克）沒收。
    事      實
一、甲○明知安非他命類藥品，係危害國民健康之藥物，早經行政院衛生署公告列為
    禁藥，竟於民國（下同）八十八年十月九日下午五時許，在桃園縣桃園市○○街
    二五三巷四一弄二號住處，受其夫陳文祥之友人綽號「鴨子」之不詳真實姓名成
    年男子所託代為保管禁藥安非他命六小包，並將之藏放在其上開住處。嗣於八十
    八年十月十九日晚上七時三十分許，其攜帶上開安非他命六小包途經桃園縣桃園
    市○○路新光三越百貨公司麥當勞前，因形跡可疑，為警臨檢盤查，因其將安非
    他命藏放在內褲裡，以致員警未搜獲，旋帶同警方至其上址住處，趁客廳電燈尚
    未打開時，迅速將身上之安非他命六小包丟棄於沙發內，幸經員警發現，當場扣
    得上開安非他命六小包（合計淨重四．四六公克），甲○經帶回警局訊問，始供
    出上情。
二、案經桃園縣警察局桃園分局報請台灣桃園地方法院檢察署檢察官偵查起訴。
    理      由
一、訊據被告甲○固坦認確於前揭時、地受綽號「鴨子」之人所託藏放物品等情，惟
    矢口否認有何寄藏禁藥安非他命之犯行，並辯稱：伊不知道「鴨子」所託之東西
    裡有安非他命，因他是伊先生的朋友，當時他只說先去百貨公司吃飯，不料他後
    來都沒有回來拿，至安非他命是放在紙箱內，裡面還有衣服、鞋子等雜物，伊因
    此將它放在沙發旁，本件伊純粹不知情云云。然查，右開事實業據被告於警訊時
    供承綦詳（見偵查卷第七頁），並經證人即本案查獲員警劉漢蛈到庭證述屬實，
    復有禁藥安非他命六小包扣案可資佐證，且該查扣疑似安非他命之無色透明結晶
    六小包經送鑑定結果，亦檢出甲基安非他命成份（合計淨重四．四六公克，包裝
    重一．二一公克），此有法務部調查局八十九年五月十六日（８９）陸（一）0
    0000000號檢驗通知書一紙附卷為憑，參以被告將安非他命預先藏放在內
    褲裡始外出，嗣遇警臨檢未被搜出，繼帶同警方返家搜索，趁黑將身上之安非他
    命丟棄於沙發上，益徵其畏罪情虛，難諉不知情，本件事證已明，是被告前開所
    辯，要屬卸責之詞，委無可採，其犯行堪以認定，應予依法論科。
二、查安非他命早經行政院衛生署於六十九年十二月八日公告自即日起禁止運送、製
    造，並自七十年六月一日起禁止販賣，復於七十五年七月十一日公告一概禁止使
    用在案，自屬藥事法第二十二條第一款之禁藥，被告明知安非他命係禁藥仍受託
    寄藏，核係犯藥事法第八十三條第一項之寄藏禁藥罪。其持有安非他命之低度行
    為應為寄藏禁藥之高度行為所吸收，毋庸另論罪。公訴意旨認被告應成立毒品危
    害防制條例第十一條第二項之持有第二級毒品罪，容有未洽，惟起訴犯罪事實已
    載明被告確有受託藏放禁藥安非他命之行為，爰依法變更起訴法條而予以審判。
    爰審酌被告有竊盜犯罪前科，此有台灣桃園地方法院檢察署刑案資料查註紀錄表
    存卷可按，素行不良，及犯罪之動機、目的、手段、所生危害、寄藏禁藥之數量
    、犯後猶飾詞狡辯圖卸罪行等一切情狀，量處如主文所示之刑，以示懲儆。
三、扣案之安非他命六小包（合計淨重四．四六公克），均屬違禁物，故依刑法第三
    十八條第一項第一款之規定併予宣告沒收。
據上論斷，應依刑事訴訟法第二百九十九條第一項、第三百條，藥事法第八十三條第
一項，刑法第十一條前段、第三十八條第一項第一款，判決如主文。
本案經檢察官呂理銘到庭執行職務
中      華      民      國      八十九    年      六    月    二十一    日
                                      臺灣桃園地方法院刑事第二庭
                                          法  官  李  育  仁
右正本證明與原本無異。
如不服本判決，應於判決送達後十日內向本院提出上訴狀( 應附繕本 )，上訴於
臺灣高等法院。
                                          書記官  王  泰  元
中      華      民      國      八十九    年      六    月    二十九    日
論罪法條：藥事法第八十三條第一項
第八十三條
明知為偽藥或禁藥，而販賣、供應、調劑、運送、寄藏、牙保、轉讓或意圖販賣而陳
列者，處五年以下有期徒刑，得併科新臺幣十萬元以下罰金。
犯前項之罪，因而致人於死者，處七年以上有期徒刑，致重傷者，處一年以上七年以
下有期徒刑。
因過失犯第一項之罪者，處一年以下有期徒刑、拘役或新臺幣十萬元以下罰金。
第一項之未遂犯罰之。


司法院資訊處製作；財團法人民間司法改革基金會備份。
